【裁判字號】    99,上訴,210
【裁判日期】    990505
【裁判案由】    違反毒品危害防制條例等
【裁判全文】
臺灣高等法院高雄分院刑事判決         99年度上訴字第210號
上  訴  人
即  被  告  甲○○
指定辯護人  公設辯護人   孫妙岑
上列上訴人因違反毒品危害防制條例等案件，不服臺灣高雄地方
法院98年度重訴字第68號中華民國99年1 月5 日第一審判決（起
訴案號：臺灣高雄地方法院檢察署98年度偵字第24772 號），提
起上訴，本院判決如下：
    主  文
原判決關於甲○○部分撤銷。
甲○○共同運輸第一級毒品，處有期徒刑玖年，褫奪公權陸年。
扣案之第一級毒品海洛因（總計淨重壹仟柒佰點參參公克，純度
佰分之陸拾捌點零玖，純質淨重壹仟壹佰伍拾柒點柒伍公克），
均沒收銷燬之；「珍珠粉紙盒」壹盒（含其內包裝袋壹個）、「
ＣＫ牌保養品紙盒」壹盒（含其內包裝罐貳罐）、「雲南白藥紙
盒」貳盒（含其內包裝袋貳個、包裝罐陸罐）、「燕窩紙盒」壹
盒（含其內包裝罐陸罐）、行李箱、褐色皮包各壹個、SONY ERI
CSSON 牌行動電話壹支、SIM卡貳張（門號：00000000
00、0000000000）、黑色雙卡行動電話壹支及SIM
卡貳張（門號：0000000000、0000000000
），均沒收。
    事  實
一、甲○○（綽號二齒）明知海洛因係毒品危害防制條例第2 條
    第2 項第1 款所列之第一級毒品，並屬行政院公告為懲治走
    私條例「管制物品項目及其數額」甲類第4 款之管制進出口
    物品，不得非法持有、運輸及私運進口。然因得知乙○○經
    濟狀況不佳，適有胡朝富（綽號「鐵牛」、「運功散」、「
    牛仔」）、陳建宏（綽號「老闆」或「皓仔」）及其同夥之
    1 名成年不詳姓名男子（胡朝富、陳建宏均2 人業已於99年
    1 月19日經警緝獲到案）共同計畫自大陸運輸海洛因毒品來
    臺，甲○○遂參與其中，竟與胡朝富、陳建宏等人基於共同
    私運管制物品海洛因進口之犯意聯絡，由胡朝富於民國98年
    8 月中旬某日，先委託甲○○以其所有之黑色雙卡行動電話
    （門號：0000000000、0000000000）於同年7 月間撥打乙○
    ○（乙○○部分，另經原審法院判處有期徒刑8 年，並經本
    院於99年3 月5 日判決上訴駁回，現由最高法院審理中）所
    有之SONY ERICSSON 牌行動電話（門號：0000000000）邀約
    其獨自前往大陸運輸海洛因進口，並應允將給予付運毒報酬
    及負擔全部旅費，經乙○○同意後，甲○○遂負責接應乙○
    ○前往大陸運輸海洛因來臺及代辦乙○○之出國手續及訂購
    來回機票等出入境事宜，並於同年月28日下午，由甲○○先
    搭載乙○○前往屏東縣萬丹鄉某神壇與胡朝富會合後，再由
    胡朝富載送乙○○前往高雄小港國際機場（下稱小港機場）
    ，告知「老闆」陳建宏之聯絡電話號碼，乙○○隨即搭乘當
    日16時50分之澳門航空班機前往澳門，抵達後與陳建宏取得
    聯繫後，由陳建宏安排在珠海「夏灣時尚酒店」住宿，並交
    付交通費、用以掩飾海洛因氣味之「防狗液」1 瓶及供在大
    陸聯絡運毒事宜使用之行動電話SIM 卡1 張（大陸門號0000
    000000）予乙○○，復告知隨後之行程及聯絡電話號碼，允
    諾事成後給予乙○○新臺幣（下同）20萬元報酬。乙○○即
    於同年月29日、30日搭機前往昆明轉往芒市，將前揭大陸
    SIM 卡插入其行動電話內撥打「老闆」陳建宏所告知之電話
    與上開不詳成年男子聯繫，並依其指示至「芒市賓館」訂房
    ，該男子隨即將已包裝夾藏於「珍珠粉紙盒」1 盒（內有1
    包）、「CK牌保養品紙盒」1 盒（內有2 罐）、「雲南白藥
    紙盒」2 盒（其中1 盒內有2 包，另1 盒內有6 罐）、「燕
    窩紙盒」1 盒（內有6 罐）內之海洛因（總計淨重1700.33
    公克，純度68.09%，純質淨重1157.75 公克）攜往「芒市賓
    館」交予乙○○裝入其所有之行李箱及褐色皮包內，並於當
    日23時許搭機返回昆明。復於同年月31日搭機至香港轉搭中
    華航空CI932 號班機，於同日14時50分許抵達小港機場，而
    私運上開海洛因進入臺灣。嗣乙○○在機場入境通關時為警
    當場查獲，並扣得前揭海洛因（含紙盒、包裝袋、包裝罐）
    、乙○○所有供運輸海洛因所用之行李箱、褐色皮包各1 個
    、供聯繫運輸海洛因事宜之SONY ERICSSON 牌行動電話1 支
    、SIM 卡2 張（門號：0000000000、大陸門號0000000000）
    、澳門幣101 元、人民幣230 元、筆記本、臺灣居民來往大
    陸通行證、護照各1 本。再循線於小港機場第二停車場查獲
    當時正在等候接應乙○○之甲○○，並扣得其所有供聯繫運
    輸海洛因事宜之行動電話1 支及SIM 卡2 張（門號00000000
    00、0000000000）。甲○○經警緝獲後，復於98年8 月31日
    在警局已指認胡朝富即為本件共同私運海洛因入境之綽號「
    牛仔」胡朝富，而胡朝富及另綽號「老闆」陳建宏2 人均已
    於99年1 月19日為警緝獲。
二、案經行政院海岸巡防署海洋巡防總局偵防查緝隊報告臺灣高
    雄地方法院檢察署檢察官偵查起訴。
    理  由
壹、證據能力部分
一、按刑事訴訟法第159 條之1 第2 項所稱被告以外之人於偵查
    中向檢察官所為之陳述得為證據，立法者係以刑事訴訟法規
    定檢察官代表國家偵查犯罪、實施公訴，依法有訊問被告、
    證人、鑑定人之權，且實務運作時，偵查中檢察官向被告以
    外之人所取得之陳述，原則上均能遵守法律規定，不致違法
    取供，其可信性甚高，為兼顧理論與實務，而對被告以外之
    人於偵查中向檢察官所為之陳述，除顯有不可信之情況者外
    ，得為證據（最高法院95年度台上字第6675號判決意旨參照
    ）。查本件同案被告即證人乙○○於檢察官偵查中所為之證
    述（偵一卷80-84 頁），性質上雖均屬傳聞證據，惟其等於
    偵查中向檢察官所為之證述，並均經具結在案，且已擔保其
    陳述之可信度，復無顯有不可信之情況，衡諸上開規定，自
    均具有證據能力。
二、海巡署海岸巡防總局偵防查緝隊搜索扣押筆錄、自願受搜索
    同意書、扣押物品目錄表（偵一卷36-42 頁）、內政部警政
    署刑事警察局搜索扣押筆錄、扣押物品目錄表（偵一卷45-4
    9 頁）。惟其本質上屬公務員本於職權所為，其正確性及可
    信性頗高，如有錯誤亦可請求更正，應屬第159 條之4 第1
    款由公務員職務上所製作之紀錄或證明文書，應具有證據能
    力。
三、現場證物照片43幀（偵卷第51-53 頁），均係傳達照相當時
    現場情況，而透過照片傳達的情形與現場真實情形，在內容
    上的一致性，透過機械的正確性來加以保障。換言之，照片
    並不存在人對現實情形的知覺、記憶所經常發生的表現錯誤
    ，是認照片之性質係非供述證據，並無傳聞法則之適用，且
    於此亦別無證據證明上開照片有經偽造、變造之情形，自有
    證據能力。
四、按現行刑事訴訟法關於「鑑定」之規定，除選任自然人充當
    鑑定人外，另設有囑託機關鑑定制度。依同法第198 條、第
    208 條之規定，不論鑑定人或鑑定機關、團體，固均應由法
    院、審判長、受命法官或檢察官視具體個案之需要而為選任
    、囑託，並依第206 條之規定，提出言詞或書面報告，始符
    合同法第159 條第1 項所定得作為證據之「法律有規定」之
    情形。否則所為之鑑定，仍屬傳聞證據。本件法務部調查局
    濫用藥物實驗室鑑定書（偵二卷86頁），海岸巡防署為檢察
    官之概括委託而送請鑑定，揆諸前揭說明，屬「法律規定」
    得為證據者，應有證據能力。
五、按被告以外之人於審判外之言詞或書面陳述，除法律有規定
    者外，不得作為證據，刑事訴訟法第159條第1項固定有明文
    。惟被告以外之人於審判外之陳述，雖不符第159條之1至第
    159條之4之規定，而經當事人於審判程序同意作為證據，法
    院審酌該言詞陳述或書面陳述作成時之情況，認為適當者，
    亦得為證據；當事人、代理人或辯護人於法院調查證據時，
    知有第159條第1項不得為證據之情形，而未於言詞辯論終結
    前聲明異議者，視為有前項之同意，同法第159 條之5 第2
    項定有明文。本判決其餘後述所引用證據資料，檢察官、被
    告及其辯護人均明知為傳聞證據，於本院審理時，均未爭執
    其證據能力，而本院審酌該等言詞陳述或書面陳述作成時之
    情況，並無非法取得等不適當之情形，且與待證事項均具有
    關連性，依刑事訴訟法第159 條之5 第2 項之規定，均具有
    證據能力。
貳、實體上認定
一、訊據上訴人即被告甲○○對於其受胡朝富之委託聯絡乙○○
    前往大陸私運毒品海洛因入境，並由其負責代辦乙○○之出
    國手續、訂購來回機票及在機埸接應等出入境事宜之事實，
    已於本院坦承不諱（本院卷66頁、148 頁反面），核與同案
    被告乙○○於警詢及偵訊證述：是綽號「二齒」男子於上星
    期找我前往大陸攜帶毒品入境，他就是用0000000000電話跟
    我聯絡等語（警卷12頁、偵一卷80-84 頁）相符。證人乙○
    ○復證稱：我是先認識「二齒」（即甲○○），是朋友介紹
    認識，那個朋友不是很熟，他問我是不是要賺錢，98年7 月
    介紹認識，朋友將我的電話留給「二齒」，是「二齒」主動
    打給我，約在萬丹他家附近見面，見面時「二齒」跟我說這
    是有風險的，他有跟我說是要帶毒品等語（偵一卷80-84 頁
    、原審一卷6 頁、原審二卷11-12 頁），另又證稱：（此次
    妳攜帶海洛英毒品入境之酬勞為何? 如何收取酬勞？）「老
    闆」在珠海的酒店內告訴我此次運輸毒品之酬勞為新臺幣20
    萬元，要我將毒品從桃園機場入境後再搭車前往「流金歲月
    紅茶餐坊」和另一名不知名男子見面，將毒品交給該男子後
    ，該男子會拿另一包毒品交給我，要我搭乘高鐵南下回高雄
    ，屆時「二齒」會至高鐵左營站接我，然後「牛仔」叫我把
    毒品把交給「二齒」帶回屏東縣萬丹鄉給他等語（偵一卷12
    頁、偵一卷82頁），另又供稱：（你知道毒品要交給誰? ）
    不知道，原本是要從桃園機場進來，結果是旅行社定錯才從
    高雄進來，「牛仔」在我要去之前就跟我說「二齒」會到機
    場接我等語（原審一卷6 頁），又證稱：因為所有行程都是
    甲○○在安排的。（大陸行程不是「老闆」安排的嗎？）我
    去的機票、護照等是甲○○負責等語（原審二卷100-101 頁
    ），核與同案被告陳建宏於警詢供稱：曾於98年8 月28日透
    過胡朝富委託甲○○（綽號「二齒」）安排乙○○前往大陸
    夾帶海洛因等語（本院卷87頁）及胡朝富於警詢供稱：我有
    載乙○○到小港機場，我只有拿陳建宏的連絡電話號碼給她
    （乙○○），並告訴她到了澳門打這支電話自然會有人找她
    等語（本院卷92頁）相符，復有乙○○指認「二齒」為甲○
    ○、「牛仔」為胡朝富、綽號「老闆」為陳建宏之海巡署海
    洋巡防總局偵防查緝隊嫌疑指認表3 紙在卷可按（偵二卷1
    7-20頁）、海巡署海岸巡防總局偵防查緝隊搜索扣押筆錄、
    自願受搜索同意書、扣押物品目錄表（偵一卷36-42 頁）、
    內政部警政署刑事警察局搜索扣押筆錄、扣押物品目錄表（
    偵一卷45-49 頁）、現場證物照片43幀（偵卷第51-53 頁）
    在卷可按，而乙○○所攜帶入境「珍珠粉紙盒」1 盒（含其
    內包裝袋1 個）、「ＣＫ牌保養品紙盒」1 盒（含其內包裝
    罐2 罐）、「雲南白藥紙盒」2 盒（含其內包裝袋1 個、包
    裝罐6 罐）、「燕窩紙盒」1 盒（含其內包裝罐6 罐），其
    內裝總重之粉末，亦經檢含有海洛因之成分，總計淨重1700
    .33 公克，純度68.09%，純質淨重1157.75 公克，復有法務
    部調查局濫用藥物實驗室鑑定書（偵二卷86頁）在卷可按，
    足見被告甲○○自白之情節，核與事實相符，是其共同運輸
    第一級毒品海洛因之事證，已甚顯明。
二、另同案乙○○雖於原審證稱：甲○○他有說那是毒品，但沒
    說是什麼毒品云云（原審二卷100 頁）。惟按運輸第一級毒
    品者，處死刑或無期徒刑，毒品危害防制條例第2 條第2 項
    第1 款及第4 條第1 項分別定有明文，顯見因海洛因之成癮
    性、濫用性及對社會危害性最為嚴重，故對運輸海洛因犯行
    之處罰亦較運輸甲基安非他命或MDMA（俗稱搖頭丸）等第二
    級毒品為重，遭查緝之風險最高，所可獲得之利益亦最鉅，
    且海洛因多半仰賴走私進口，物稀價高，運毒者始願耗費大
    量成本、心力自國外運輸來臺。反之，國內私製甲基安非他
    命或MDMA之工廠時有所聞，取得管道較多且易，價格自較低
    廉，故倘欲自國外運輸來臺，除非數量龐大，否則運毒所得
    將不敷成本及所承受之風險。況本件胡朝富委由被告甲○○
    覓得乙○○負責運輸毒品，而乙○○係弱質女子，隻身搭機
    前往澳門轉機至大陸昆明、芒市，已深入大陸內地，再經由
    昆明、香港搭機返臺，路途遙遠，顯然乙○○1 人所能搬運
    之毒品數量不多，交通、住宿成本昂貴，且其個人所能獲得
    之報酬已高達20萬元，再加計取得海洛因本身之代價及被告
    甲○○、胡朝富、陳建宏等人之報酬，均屬幕後主使之毒販
    所需負擔之成本，倘扣除成本後已無暴利可圖，即無甘冒死
    刑或無期徒刑等最重刑罰之風險，遠從大陸內地運輸來臺之
    動機及實益，則胡朝富等人共謀運輸之毒品必然量少價高，
    此由乙○○實際搬運之海洛因數量僅1700.33 公克即為明證
    ，而海洛因乃國內吸毒者經常施用且最為昂貴之毒品，被告
    甲○○係智識正常且有相當社會閱歷之成年人，理應知悉乙
    ○○本次所私運之毒品應為海洛因無訛。再者，被告甲○○
    亦已於本院審理坦承事先知悉胡朝富等人要乙○○私運回台
    之毒品為海洛因等語（本院卷60頁、148 頁反面），故乙○
    ○上開之證述：甲○○事先並未告知所運之毒品為海洛因云
    云，亦難為有利被告甲○○之認定。
三、又被告甲○○經警於98年8 月31日緝獲後，復已於當日在警
    局即指認本件共同私運海洛因入境為綽號「牛仔」者，確為
    胡朝富之事實，此有甲○○在海巡署海岸巡防總局偵防查緝
    隊警詢時所製作之嫌疑人指認表在卷可按（偵一卷30頁），
    而胡朝富亦已於99年1 月19日經警因被告甲○○之指認而循
    線查獲之事實，此有臺灣高雄地方法院檢察署拘票（胡朝富
    部分）在卷可按（本院卷80頁），而當日同案被查獲之另案
    被告陳建宏（即綽號「老闆」或「皓仔」）則已於警詢供承
    ：伊曾於98年8 月28日透過胡朝富委託甲○○（綽號「二齒
    」）安排乙○○前往大陸夾帶海洛因等語（本院卷87頁）。
    另胡朝富亦已於警詢供稱：我有載乙○○到小港機場，我只
    有拿陳建宏的連絡電話號碼給她（乙○○），並告訴她到了
    澳門打這支電話自然會有人找她等語（本院卷87頁、92頁）
    ，復有陳建宏、胡朝富2 人之警詢筆錄及內政部警政署刑事
    警察局搜索扣押筆錄、扣押物品目錄在卷可按（本院卷114-
    116 頁），故被告甲○○上開之指認胡朝富之節，自已符合
    毒品危害防制條例17條1 項規定「供出毒品來源，因而查獲
    其他正犯或共犯者」，並附敘明。綜上所述，本件事證明確
    ，被告甲○○犯行洵堪認定。
參、論罪科刑、撤銷改判及沒收
一、新舊法比較:
    按行為後法律有變更者，適用行為時之法律。但行為後之法
    律有利於行為人者，適用最有利於行為人之法律，刑法第2
    條第1 項定有明文。98年5 月20日修正前（已於98年11月20
    日施行）之毒品危害防制條例4 條第1 頁規定「製造、運輸
    、販賣第一級毒品者，處死刑、無期徒刑，處無期徒刑者，
    得併科新臺幣一千萬元以下罰金。」修正後毒品危害防制條
    例4 條第1 項則規定「製造、運輸、販賣第一級毒品者，處
    死刑、無期徒刑，處無期徒刑者，得併科新臺幣二千萬元以
    下罰金。」，顯見修正後對於販賣第一級毒品部分，其法定
    罰金刑部分，已由得科新臺幣1000萬元以下罰金，提高為新
    臺幣2000萬元以下罰金，故比較新舊法，應以98年5 月20日
    修正前毒品危害防制條例4 條第1 項、第2 項規定，較有利
    於被告。本件被告甲○○行為後，毒品危害防制條例第4 條
    第1 項規定，業已於98年5 月20日修正，並於同年11月20日
    生效，依該條項修正後規定：「製造、運輸、販賣第一級毒
    品者，處死刑、無期徒刑，處無期徒刑者，得併科新臺幣二
    千萬元以下罰金。」將罰金上限自修正前之1000萬元提高為
    2000萬元，比較新舊法之結果，修正後之規定並非較有利於
    被告甲○○，原應適用行為時之法律即修正前毒品危害防制
    條例第4 條第1 項規定。然被告於上開行為時，另毒品危害
    防制條例第17條原規定：「犯第4 條第1 項至第4 項、第5
    條第1 項至第4 項前段、第6 條第1 項至第4 項、第7 條第
    1 項至第4 項、第8 條第1 項至第4 項、第10條或第11條第
    1 項、第2 項之罪，供出毒品來源，因而破獲者，得減輕其
    刑。」，亦同時修正為同條例第17條第1 項規定：「犯第4
    條至第8 條、第10條或第11條之罪，供出毒品來源，因而查
    獲其他正犯或共犯者，減輕或免除其刑。犯第4 條至第8 條
    之罪於偵查及審判中均自白者，減輕其刑。」，核修正後之
    毒品危害防制條例第17條第1 項規定除修正「因而破獲者」
    文字為「因而查獲其他正犯或共犯者」外，並刪除原條文「
    得減輕或免除其刑」之「得」字；另同條例第2 項則增列偵
    、審自白減輕其刑之規定，於量刑適用上，自以修正後之規
    定對被告較為有利。又上開毒品危害防制條例第4 條第1 項
    、第17條之規定，係對法定刑度與減輕其刑之適用規定，則
    綜合比較新舊法之規定後，認被告所為，應適用98年11月22
    日修正施行後之毒品危害防制條例第4 條第1 項、第17條之
    規定較為有利。
二、次按海洛因為毒品危害防制條例第2 條第2 項第1 款所列之
    第一級毒品，亦屬行政院依據懲治走私條例第2 條第4 項公
    告之「管制物品項目及其數額」甲項第4 款所列之管制進出
    口物品。本件被告甲○○與胡朝富、陳建宏等人雖推由乙○
    ○自大陸取得本件扣案之海洛因，惟係經由香港運送進入臺
    灣，依香港澳門關係條例第35條第2 項、第3 項規定，輸入
    或攜帶進入臺灣地區之香港或澳門物品，以進口論，輸往香
    港或澳門之物品，以出口論，分別依輸入物品、輸出物品有
    關法令之規定辦理，自不再依懲治走私條例第12條以自大陸
    地區私運物品進入臺灣地區之準走私論（最高法院93年第3
    次刑事庭會議決議參照）。是核被告甲○○所為，係犯毒品
    危害防制條例第4 條第1 項之運輸第一級毒品罪及懲治走私
    條例第2 條第1 項之私運管制物品進口罪。被告甲○○持有
    第一級毒品之低度行為，為運輸之高度行為所吸收，不另論
    罪。又其就運輸第一級毒品罪部分與乙○○、胡朝富、陳建
    宏及另一名不詳姓名成年男子間，有犯意聯絡及行為分擔，
    應成立共同正犯。至被告甲○○就私運管制物品進口之犯行
    ，與乙○○、胡朝富、陳建宏等人間有犯意聯絡及行為分擔
    ，亦均為共同正犯。又被告甲○○以同一運輸行為，私運海
    洛因進口，同時觸犯運輸第一級毒品罪及私運管制物品進口
    罪，為想像競合犯，應依刑法第55條規定從一重論以運輸第
    一級毒品罪。又被告甲○○經警於98年8 月31日緝獲後，復
    已於當日在警局指認胡朝富即為本件共同私運海洛因入境為
    綽號「牛仔」，而本案之共犯胡朝富則因被告甲○○之指認
    ，亦經警查獲之事實，業如前述，故被告甲○○應另依毒品
    危害防制條例第17條第1 項規定，減輕其刑。
三、原審對被告甲○○犯運輸第一毒品罪，論罪科刑，固非無見
    ，惟：(1)被告甲○○明知乙○○所私運之毒品為海洛因，已
    如前述，是其對本件運輸之海洛因，應屬直接故意，並應與
    乙○○、胡朝富、陳建宏等人，應有共同之犯意聯絡及行為
    分擔，原審則認被告甲○○僅有間接故意，僅與乙○○有共
    同犯意聯絡，而並未與胡朝富、陳建宏等人有共同犯意聯絡
    ，自有未合。(2)被告甲○○所供出毒品來源，因而查獲共犯
    胡朝富，業如前述，原審法院未及審酌，亦有未洽。又被告
    甲○○，為勞工階層且又無前科，此有調查筆錄職業欄之記
    載及有臺灣高等法院被告前案紀錄表各1 紙可憑（偵一卷6
    頁、21頁；原審一卷85、86頁），可見其素行尚可，僅因思
    慮不周，竟同意為胡朝富等人安排乙○○攜帶毒品入境，而
    其又非首謀，且此與坊間販賣海洛因之大、中盤商大量販賣
    毒品多達數公斤或數10公斤甚至上百公斤之海洛因，影響社
    會治安重大之毒梟未可等比，是其惡性尚非重大，若處以該
    罪之法定最輕刑之無期徒刑，仍不無情輕法重，故其犯罪情
    狀尚非全然無可憫恕，爰依刑法第59條之規定減輕其刑，並
    遞減輕其刑。本院審酌被告甲○○與乙○○、胡朝富、陳建
    宏等人共謀走私毒品來臺，戕害國民身心健康，實不可取，
    惟念及已於本院審理時坦承犯行，並有悔意，且所運輸之毒
    品尚未流入市面及其為乙○○安排入出境事誼，而與乙○○
    僅係負責依指示前往特定地點搬運毒品之角色相比，其情節
    非輕等其他一切情狀，爰量處如有期徒刑9 年。並參酌被告
    甲○○之犯罪性質，認有褫奪公權之必要，就併予諭知褫奪
    公權6 年，以資懲儆。又按毒品危害防制條例第17條第2 項
    固規定：犯第4 條至第8 條之罪於偵查及審判中均自白者，
    減輕其刑。惟被告之自白，非出於強暴、脅迫、利誘、詐欺
    、疲勞訊問、違法羈押或其他不正之方法，且與事實相符者
    ，得為證據，刑事訟訴法第156 條第1 項已有明文。又所謂
    之自白，仍指被告於偵查或審判上，就犯罪之事實，全部或
    一部承認之意。本件被告甲○○偵訊雖已供承事先知悉胡朝
    富等人要其安排乙○○運輸「毒品」，惟卻否認知悉所運輸
    之毒品為海洛因，並辯稱：伊以為是該毒品是甲基安非他命
    云云，惟本件乙○○私運毒品為海洛因之事實，且被告甲○
    ○亦已於本院審理時坦承係與乙○○共同運輸第一級毒品等
    情，業如前述，故被告甲○○於偵訊中之所供述與乙○○共
    同運輸甲基安非他命之情節，即與本件扣案運輸之海洛因卷
    證內容已有不符，自難認已符合本條「自白」之要件，故不
    得另依毒品危害防制條例第17條第2 項之規定再減輕其刑。
    被告甲○○之辯護人雖主張被告甲○○已於偵訊中自白其運
    輸毒品（甲基安非他命），已符合毒品危害防制條例第17條
    第2 項之偵訊自白要件云云（本院卷153 頁），則容有誤會
    ，亦附敘明。
四、沒收：扣案之白色粉末均含有海洛因成分（總計淨重1700.3
    3 公克，純度68.09%，純質淨重1157.75 公克），有前揭鑑
    定通知書1 份在卷可稽，應依毒品危害防制條例第18條第1
    項前段規定宣告沒收銷燬之；至鑑驗耗用之部分，既已滅失
    ，自無庸宣告沒收銷燬。而用以包裝上開海洛因之「珍珠粉
    紙盒」1 盒（內有1 包裝袋）、「CK牌保養品紙盒」1 盒（
    內有2 包裝罐）、「雲南白藥紙盒」2 盒（其中1 盒內有2
    包裝袋，另1 盒內有6 包裝罐）、「燕窩紙盒」1 盒（內有
    6 包裝罐）等外包裝，並非不可與毒品分離，係用於包裹海
    洛因，防止其裸露、潮濕，便於攜帶使用，且係胡朝富等人
    所有供運輸、走私海洛因所用之物；行李箱、褐色皮包各1
    個均係被告乙○○所有供運輸海洛因所用之物（偵一卷10頁
    ；原審二卷116 頁）；SONY ERICSSON 牌行動電話1 支、SI
    M 卡2 張（門號：0000000000、0000000000）係被告乙○○
    所有供聯繫運毒事宜所用之物；黑色雙卡行動電話1 支及SI
    M 卡2 張（門號：0000000000、0000000000）係被告甲○○
    所有供聯繫運毒事宜所用之物，依共犯連帶沒收原則，均應
    依毒品危害防制條例第19條第1 項前段之規定，在被告等之
    主文項下均予宣告沒收。至扣案之澳門幣101 元、人民幣23
    0 元、筆記本、臺灣居民來往大陸通行證、護照各1 本，與
    運毒、走私犯行並無直接關聯；未扣案之防狗液1 瓶，使用
    後即遭丟棄，亦無證據證明係被告等或胡朝富等人所有，爰
    均不予宣告沒收，附此敘明。
肆、另同案被告乙○○部分，另經原審法院判處有期徒刑8 年，
    褫奪公權5 年，並經本院於99年3 月5 日判決上訴駁回，現
    由最高法院審理中，故不另論列，附此敘明。
據上論斷，應依刑事訴訟法第369 條第1 項前段、第364 條、第
299 條第1 項前段，毒品危害防制條例第4 條第1 項、第17條第
1 項、第18條第1 項前段、第19條第1 項前段，懲治走私條例第
2 條第1 項、第11條，刑法第11條、第28條、第55條、第59條、
第37條第2 項，判決如主文。
本案經檢察官陳建年到庭執行職務。
中    華    民    國    99    年    5     月     5    日
                    刑事第十庭  審判長法  官 陳中和
                                      法  官 林水城
                                      法  官 李政庭
以上正本證明與原本無異。
如不服本判決應於收受本判決後10日內向本院提出上訴書狀，其
未敘述上訴理由者，並得於提起上訴後10日內向本院補提理由書
狀（均須按他造當事人之人數附繕本）「切勿逕送上級法院」。
中    華    民    國    99    年    5     月     5    日
                                      書記官 周青玉
附錄本判決論罪法條：
毒品危害防制條例第4條第1項
製造、運輸、販賣第一級毒品者，處死刑或無期徒刑；處無期徒
刑者，得併科新臺幣2 千萬元以下罰金。
第17條第1項
犯第4條至第8條、第10條或第11條之罪，供出毒品來源，因而查
獲其他正犯或共犯者，減輕或免除其刑。

司法院資訊處製作；財團法人民間司法改革基金會備份。
